【裁判字號】    92,訴,654
【裁判日期】    920528
【裁判案由】    毒品危害防制條例
【裁判全文】
臺灣高雄地方法院刑事判決                          九十二年度訴字第六五四號
    公  訴  人  臺灣高雄地方法院檢察署檢察官
    被      告  甲○○
右列被告因違反毒品危害防制條例案件，經檢察官提起公訴（九十一年度偵字第一七
二四０號）及移
    主  文
甲○○連續施用第一級毒品，處有期徒刑捌月。扣案之海洛因壹包（驗後淨重零點壹
陸公克，包裝重零點貳貳公克）沒收銷燬之；又連續施用第二級毒品，處有期徒刑陸
月。應執行有期徒刑壹年。扣案之海洛因壹包（驗後淨重零點壹陸公克，包裝重零點
貳貳公克）沒收銷燬之。
    事  實
一、甲○○前於民國八十七年間因施用毒品案件，經臺灣高等法院高雄分院依職權裁
    定送觀察、勒戒後，認有繼續施用毒品之傾向，再裁定令入強制戒治處所施以強
    制戒治，期間經評定為合格，並經裁定停止戒治，所餘戒治期間，付保護管束，
    於八十八年十二月一日期滿，業經臺灣高等法院高雄分院於八十八年十二月三十
    一日以八十七年度上訴字第一四七五號判決免刑確定。詎甲○○仍不知悔改，基
    於施用第一級毒品海洛因及第二級毒品安非他命之概括犯意，自九十一年六月十
    四日下午起至九十二年一月二十三日下午止，在其位於高雄縣旗山鎮旗庭鄉十六
    號居所，連續以將海洛因摻入香煙內吸食之方式、將安非他命置放在玻璃球，其
    下以火燒烤吸食霧氣之方式，分別施用第一級毒品海洛因及第二級毒品安非他命
    多次，嗣為警先於九十一年六月十五日中午十二時許，在高雄縣美濃鎮○○○○
    路旁執行路檢時查獲，並扣得海洛因一包（驗後淨重０．一六公克，包裝重○．
    二二公克），後於九十二年一月二十四日下午五時許，高雄縣杉林鄉○○村○○
    道路上查獲。
二、案經高雄縣警察局旗山分局移送臺灣高雄地方法院檢察署檢察官偵查起訴及併案
    審理。
    理  由
一、右揭事實，業據被告甲○○於本院審理時供承不諱，且被告分別於九十一年六月
    十五日、九十二年一月二十四日經警採集之尿液送檢驗及複驗結果，確均呈嗎啡
    及甲基安非他命陽性反應（以免疫學分析法、ＴＯＸＩ－ＬＡＢ方法檢驗）等情
    ，有高雄縣政府衛生局九十一年七月九日之九一煙檢字第九八一號煙毒尿液檢驗
    成績書、高雄縣政府衛生局九十二年二月十一日之九二煙檢字第二二四號煙毒尿
    液檢驗成績書、高雄醫學大學附設中和紀念醫院編號九二院─九二六號濫用藥物
    尿液檢驗報告各一紙在卷可憑；且第一次為警查扣案之白色粉末一包，經送法務
    部調查局鑑定之結果，含有第一級第六項毒品海洛因成分，淨重○‧一六公克（
    包裝重○‧二二公克），有該局九十一年七月九日之調科壹字第二二○○一三七
    一九號鑑定通知書一紙附卷足參；是被告確有施用第一、二級毒品之犯行無訛。
    按人體投與海洛因後，迅速水解轉變為嗎啡，再循嗎啡之代謝途徑，排出體外，
    百分之五十以上於八十九小時內，自尿中排出，百分之九十於二十四小時內，自
    尿中排出，採樣應於投與嗎啡二十四小時內進行為宜，此經行政院衛生署藥物食
    品檢驗局以（八○）藥檢壹字第○五六九五四號函釋明確；次按依免疫學分析法
    對於人體服用藥物或施用甲基安非他命，做定性定量之檢驗，亦可加以辨別，幾
    乎不會呈現甲基安非他命之偽陽性反應；又甲基安非他命經口服投與後約百分之
    七十於二十四小時內自尿中排出，亦有衛生署藥物食品檢驗局八十一年二月八日
    八一藥檢壹字第○○一一五六號函可參，是被告自白稱其自九十一年六月十四日
    下午起至九十二年一月二十三日下午，在上開處所，連續有施用第一、二級毒品
    之行為等語，堪信與事實相符，應可採信。又被告於八十七年間因施用毒品案件
    ，經臺灣高等法院高雄分院依職權裁定送觀察、勒戒後，認有繼續施用毒品之傾
    向，再裁定令入強制戒治處所施以強制戒治，期間經評定為合格，並經裁定停止
    戒治，所餘戒治期間，付保護管束，於八十八年十二月一日期滿，業經該院於八
    十八年十二月三十一日以八十七年度上訴字第一四七五號判決免刑確定之事實，
    有前開判決書、本院被告院內索引卡紀錄表與臺灣高雄地方法院檢察署刑案資料
    查註記錄表各一份在卷可按，綜上所述，被告於免刑後五年內復施用第一級、第
    二級毒品之事證明確，其所為與毒品危害防制條例第二十三條第二項之規定相符
    ，應予依法論科。
二、按犯毒品危害防制條例第十條之罪，經觀察勒戒後，有繼續施用毒品之傾向者，
    應由檢察官聲請法院裁定令入戒治處所施以強制戒治，強制戒治期滿或交付保護
    管束期滿，應由檢察官為不起訴處分。經不起訴處分後五年內再犯第十條之罪，
    即不適用前項之規定（即應由檢察官偵查起訴），毒品危害防制條例第二十三條
    第二項定有明文。又按海洛因、甲基安非他命分別為毒品危害防制條例第二條第
    二項第一、二款所明定之第一、二級毒品，故核被告所為，係犯同條例第十條第
    一、二項之施用第一、二級毒品罪。被告連續施用第一、二級毒品之犯行，時間
    緊接、手法相同，所犯係構成要件相同之罪，顯基於概括犯意反覆為之，均為連
    續犯，依刑法第五十六條之規定以一罪論，並加重其刑。被告持有第一、二級毒
    品進而施用，持有之低度行為乃為施用之高度行為吸收，不另論罪。又被告所犯
    上開二罪，犯意各別，行為互異，應分論並罰。公訴人雖未就被告自九十一年六
    月十五日為警查獲後起至九十二年一月二十三日下午止，連續施用第一級毒品海
    洛因、第二級毒品安非他命多次之犯罪事實提起公訴，惟此部分犯罪事實與前揭
    論罪科刑之施用毒品犯行有連續犯之裁判上一罪關係，為起訴效力所及，本院自
    應併予審理。爰審酌被告施用足以導致精神障礙、性格異常，甚至造成生命危險
    之毒品，戕害一己之身體健康，所為尚未害及他人，且犯後坦承犯行，態度尚佳
    等一切情狀，就其所犯上開二罪，分別量處如主文所示之刑，並定其應執行之刑
    。
三、扣案之海洛因一包（驗後淨重○．一六公克，包裝重○．二二公克），為第一級
    毒品，係違禁物，業如前述，依毒品危害防制條例第十八條第一項前段之規定，
    不問屬於犯人與否，均沒收銷燬之。至鑑驗耗用之海洛因既已滅失，自無庸宣告
    沒收銷燬，併此敘明。
據上論斷，應依刑事訴訟法第二百九十九條第一項前段，毒品危害防制條例第十條第
一項、第二項、第十八條第一項前段、第二十三條第二項，刑法第十一條、第五十六
條、第五十一條第五款，判決如主文。
中      華      民      國      九十二      年    五    月    二十八    日
                                  臺灣高雄地方法院刑事庭
                                      法  官  郭  佳  瑛
右正本證明與原本無異。
如不服本判決，應於判決送達後十日內，向本院提起上訴。
                                      書記官  何  瓊  芳
中      華      民      國      九十二      年    六    月      二      日
附錄法條：
毒品危害防制條例第十條
施用第一級毒品者，處六月以上五年以下有期徒刑。
施用第二級毒品者，處三年以下有期徒刑。


司法院資訊處製作；財團法人民間司法改革基金會備份。
